臺灣臺中地方法院刑事判決　　　　　　 99年度交易字第899號
公　訴　人　臺灣臺中地方法院檢察署檢察官
被　　　告　吳嘉懷
上列被告因過失傷害案件，經檢察官提起公訴（99年度偵字第
18431號），因被告於準備程序就被訴事實為有罪之陳述，經告
以簡式審判要旨，並聽取意見後，進行簡式審判程式，判決如下
：
    主      文
吳嘉懷因過失傷害人，處拘役貳拾日，如易科罰金，以新臺幣壹
仟元折算壹日。
    事實及理由
一、犯罪事實：
（一）吳嘉懷於民國99年1月21日15時35分許，駕駛車牌號碼970
      6-SJ號自用小客車，沿臺中市○○○街○段由西往東方向
      行駛，行至該路段與華美西街2段377巷交岔路口處，欲右
      轉往華美西街2段377巷之際，本應注意轉彎車應讓直行車
      先行，而依當時天侯晴，日間自然光線，且柏油路面乾燥
      、無缺陷、無障礙物及視距良好等情，並無不能注意之情
      事，竟疏未注意而仍貿然轉彎，適有施怡安駕駛車牌號碼
      FB5-971號重型機車，亦沿臺中市○○○街○段由西往東
      方向直行，於同一時間行經該處，亦疏未注意車前狀況，
      駕駛前開機車行駛於吳嘉懷所駕駛上開自用小客車之右側
      ，因而吳嘉懷所駕駛上開自用小客車與施怡安駕駛前開機
      車發生碰撞，致施怡安人車倒地並受有左膝關節前十字韌
      帶和內側副韌帶斷裂之傷害。而吳嘉懷於肇事後，留在現
      場，並於有偵查權之機關或公務員發覺犯罪前，向到場處
      理之警員承認其為肇事人，向警方自首接受裁判。
（二）案經吳嘉懷自首及施怡安訴由臺中市警察局第六分局報告
      臺灣臺中地方法院檢察署檢察官偵查起訴。
二、認定犯罪事實所憑之證據及理由：
（一）被告吳嘉懷於本院審理中坦承上揭犯行（見本院99年12月
      21日審判筆錄），並有道路交通事故現場圖、道路交通事
      故調查報告表（一）、（二）、行政院國軍退除役官兵輔
      導委員會臺中榮民總醫院診斷證明書等各1份及現場照片
      11張在卷可稽（見警卷第10頁、第13至15頁、第20至25頁
      ）。
（二）按轉彎車應讓直行車先行，道路交通安全規則第102條第
      1項第7款定有明文。查被告駕駛上開自用小客車本應注意
      前揭規定，而依附卷現場照片所示，肇事地點路況良好，
      且本件肇事時天侯晴，日間自然光線，且柏油路面乾燥、
      無缺陷、無障礙物及視距良好等情，亦有道路交通事故調
      查報告表(一)附卷可稽，則被告應無不能注意之情事，竟
      疏未注意及此，駕駛上開自用小客車於上述時、地貿然轉
      彎，與被害人施怡安所駕駛直行之前開機車發生碰撞，足
      認被告就本件車禍之發生，顯有過失，參以，本件車禍經
      臺灣省臺中市區車輛行車事故鑑定委員會鑑定亦同此認定
      ，此有臺灣省臺中市區車輛行車事故鑑定委員會於99年10
      月7日以中市行字第0995403156號函所檢送臺中市區99044
      9案鑑定意見書附卷可佐（見偵查卷第10至11頁背面）。
      且被害人施怡安確因本件車禍而受有左膝關節前十字韌帶
      和內側副韌帶斷裂之傷害，是被告之過失行為與被害人施
      怡安所受上開傷害間，應具有相當因果關係。
（三）綜上，本件事證明確，上開被告犯行堪予認定。至被害人
      施怡安駕駛前開機車未注意車前狀況，雖亦有過失，然並
      不因此而解免被告之刑事責任，附此敘明。
三、所犯法條及刑之酌科：
（一）核被告所為，係犯刑法第284條第1項前段之過失傷害罪。
（二）查被告肇事後，於有偵查權之機關或公務員發覺犯罪前，
      留在現場，並向到場處理之員警承認其為肇事者等情，有
      臺中市○○○道路交通事故肇事人自首情形紀錄表1份附
      於警卷可佐（見警卷第26頁），則被告於犯罪未發覺前，
      自首並接受裁判，依刑法第62條前段規定得減輕其刑。
（三）爰審酌被告：（1）未曾受刑罰宣告（參卷附臺灣臺中地
      方法院檢察署刑案資料查註紀錄表及臺灣高等法院被告前
      案紀錄表），素行尚良好；（2）因一時疏忽，致被害人
      受有上開傷害；（3）犯後坦承犯行，態度良好等一切情
      狀，認蒞庭檢察官具體求處有期徒刑3月，稍嫌過重，而
      量處如主文所示之刑，並諭知易科罰金之折算標準。
據上論斷，應依刑事訴訟法第273條之1第1項、第299條第1項前
段，刑法第284條第1項前段、第62條前段、第41條第1項前段，
刑法施行法第1條之1第1項、第2項前段，判決如主文。
本案經檢察官謝志遠到庭執行職務。
中    華    民    國   100    年    1     月    4     日
                  交通法庭    法  官  賴秀雯
以上正本與原本無異。
如不服本判決應於收受送達後10日內向本院提出上訴書狀，並應
敘述具體理由；其未敘述上訴理由者，應於上訴期間屆滿後20日
內向本院補提理由書（均須按他造當事人之人數附繕本）「切勿
逕送上級法院」。
告訴人或被害人如對於本判決不服者，應具備理由請求檢察官上
訴，其上訴期間之計算係以檢察官收受判決正本之日期為準。
                              書記官  江美琪
中    華    民    國   100    年    1     月    4     日
附錄論罪科刑法條
中華民國刑法第284條（過失傷害罪）
因過失傷害人者，處6月以下有期徒刑、拘役或5百元以下罰金，
致重傷者，處1年以下有期徒刑、拘役或5百元以下罰金。
從事業務之人，因業務上之過失傷害人者，處1年以下有期徒刑
、拘役或1千元以下罰金，致重傷者，處3年以下有期徒刑、拘役
或2千元以下罰金。